# 项目公司收到政府专项债的处理

提问人：al2006091174 时间：2020-09-24 15:18:00
陈版以及其他老师，向大家请教一下这样一个问题：为建设市政基建工程，成立一国有全资项目公司，最初设想是由项目公司独立负责融资并完成该项目（此时按照独立法人的正常进行会计处理即可），后期由于各种原因，融资方式发生变化，将原来的基建项目甲分成AB两部分，A部分由政府负责融资建设，B部分由项目公司负责融资建设，但整体还是由项目公司进行统一管理。现针对A部分工程，收到政府专项债和支付给项目公司工程款如何进行账务处理？
1.收到政府专项债 借：银行存款 贷：专项应付
2.支付工程款 借：专项应付 贷：银行存款
这样一来我有以下几个问题，烦请各位老师给解答一下：
1.项目公司起的是代管职能，但是通过上述分录，钱都代收代付出去了，账上什么也没留下，项目情况更是无从查起。为了更好的起到代管职能（必定基建的钱都不是小钱），实物资产及项目进度是否需另设台账进行辅助核算，或者另建一套账用来核算代管的A部分，这样日后财政检查起来，资料都是齐全的；
2.支付A部分工程款时取得了大量抬头为项目公司的增值税专用发票，进项必定不能抵扣。是否需要先认证再做进项转出？这样做的目的只是防止税务稽查时从税控系统大数据统计，本单位有大量增值税专票未认证。有必要这样做么，是不是想多了？
主要是没有经历过这种事情，请各位老师指点下该如何处理。

回答人：chenyiwei
1 、这个问题更多地是项目、财务管理方面的问题，你的意见基本合理。
2 、可以先认证，再对税法规定不得抵扣的进项税额进行转出处理，增加项目成本，以免形成“滞留票”等税务风险。